【裁判字號】    97,易,1883
【裁判日期】    971202
【裁判案由】    竊盜
【裁判全文】
臺灣彰化地方法院刑事判決              97年度易字第1883號
公  訴  人  臺灣彰化地方法院檢察署檢察官
被      告  甲○○
上列被告因竊盜案件，經檢察官提起公訴（九十七年度偵字第九
０一四號），本院判決如下：
    主  文
甲○○攜帶兇器竊盜，處有期徒刑陸月，如易科罰金，以新臺幣
壹仟元折算壹日。緩刑貳年。扣案之六角板手貳支及未扣案之十
字板手壹支均沒收。
    犯 罪 事 實
一、甲○○意圖為自己不法所有之竊盜犯意，於民國九十七年九
    月二十五日下午三時許，至彰化縣彰化市○○○路一號建國
    科技大學大門口右側停車場內，見四下無人注意，即持其所
    有客觀上對人之生命、身體、安全構成威脅，具有危險性而
    足供作兇器使用之六角板手二支及十字板手一支，竊取乙○
    ○所有停放在該處之腳踏車上之腳踏車頭燈、有線碼表（連
    同線與感應器）、置物袋、鈴鐺、椅子（含氣墊）、後警示
    燈共二個及後置物架等零組件，得手後，將竊得之物品放進
    其腳踏車之置物袋後離去。嗣於九十七年九月三十日上午十
    一時二十分許，甲○○再次持六角板手二支前往建國科技大
    學大門口右側停車場拿取停放該處不知何人所有之腳踏車後
    避震器時，為黃志誠發現，並立即告知在警衛室值班之警衛
    ，由值班警衛打電話報警，為警據報於同日上午十一時三十
    分在上址當場逮捕已取得腳踏車後避震器二個之甲○○（此
    部分因無被害人相關筆錄，無從查明是否為人所丟棄之物，
    未據檢察官起訴，由檢察官另飭警追查被害人），並扣得其
    所有行竊用之六角板手二支及所取得之腳踏車避震器二個後
    ，因乙○○在警局指認甲○○為行竊其腳踏車零組件之人，
    並為其拍在手機內，且甲○○所騎乘之腳踏車上有其遭竊之
    零組件，甲○○始坦承竊取乙○○腳踏車上之零組件。
二、案經彰化縣警察局彰化分局報告臺灣彰化地方法院檢察署檢
    察官偵查起訴。
    理  由
壹、程序部分：
一、按除簡式審判程序、簡易程序及第三百七十六條第一款、第
    二款所列之罪之案件外，第一審應行合議審判，刑事訴訟法
    第二百八十四條之一定有明文；本件被告甲○○所犯係屬刑
    事訴訟法第三百七十六條第二款所列之罪，爰依法行獨任審
    判。
二、次按被告以外之人於偵查中向檢察官所為陳述，除顯有不可
    信之情況者外，得為證據，刑事訴訟法第一百五十九條之一
    第二項定有明文。偵查中對被告以外之人（包括證人、鑑定
    人、告訴人、被害人及共同被告等）所為之偵查筆錄，或被
    告以外之人向檢察官所提之書面陳述，性質上均屬傳聞證據
    。惟現階段刑事訴訟法規定檢察官代表國家偵查犯罪、實施
    公訴，依法其有訊問被告、證人及鑑定人之權，證人、鑑定
    人且須具結，而實務運作時，檢察官偵查中向被告以外之人
    所取得之陳述，原則上均能遵守法律規定，不致違法取供，
    其可信度極高，職是，被告以外之人前於偵查中已具結而為
    證述，除反對該項供述得具有證據能力之一方，已釋明「顯
    有不可信之情況」之理由外，不宜以該證人未能於審判中接
    受他造之反對詰問為，即遽指該證人於偵查中之陳述不具證
    據能力。且所謂不可信性情況，法院應審酌被告以外之人於
    陳述時之外在環境及情況，例如：陳述時之心理狀況、有無
    受到外力干擾等，以為判斷之依據。本件證人乙○○及黃志
    誠於檢察官偵查中，以證人之身分陳述，經告以具結義務及
    偽證處罰後，於命證人朗讀結文後具結，其等係於負擔偽證
    罪之處罰心理下證述，並以具結擔保其供述之真實性，又無
    受其他不當外力干擾之情形，其等未曾提及檢察官在偵查時
    有不法取供之情形，依上說明，其等於偵查中之證言自具有
    證據能力。
三、復按被告以外之人（包括證人、鑑定人、告訴人、被害人及
    共同被告等）於審判外之陳述雖不符刑事訴訟法第一百五十
    九條之一至之四等四條之規定，而經當事人於審判程序同意
    作為證據，法院審酌該言詞陳述或書面陳述作成時之情況，
    認為適當者，亦得為證據；當事人、代理人或辯護人於法院
    調查證據時，知有刑事訴訟法第一百五十九條第一項不得為
    證據之情形，而未於言詞辯論終結前聲明異議者，視為有前
    項之同意，同法第一百五十九條之五定有明文。立法意旨在
    於傳聞證據未經當事人之反對詰問予以核實，原則上先予排
    除。惟若當事人已放棄反對詰問權，於審判程序中表明同意
    該等傳聞證據可作為證據；或於言詞辯論終結前未聲明異議
    ，基於尊重當事人對傳聞證據之處分權，及證據資料愈豐富
    ，愈有助於真實發見之理念，且強化言詞辯論主義，使訴訟
    程序得以順暢進行，上開傳聞證據亦均具有證據能力。本件
    證人乙○○、黃志誠固曾於警詢中為陳述，其性質雖屬傳聞
    證據，惟查無符合同法第一百五十九條之一至之四等前四條
    之情形，其等所為之上開警詢筆錄內容，業經本院審理時予
    以提示並告以要旨，且經檢察官及被告表示意見，當事人已
    知上述筆錄乃傳聞證據，且未於言詞辯論終結前對該等筆錄
    內容聲明異議，依上開規定，是其等於警詢中之證言已擬制
    同意其有證據能力，本院審酌上開筆錄作成時，較無人情施
    壓或干擾，亦無不當取供之情形，認為以之作為本案之證據
    亦屬適當，是其等於警詢中之證言自具有證據能力。
貳、實體部分：
一、訊據被告甲○○固坦承竊取被害人乙○○腳踏車上之腳踏車
    頭燈、有線時速里程碼表、置物袋及感應器各一個，惟矢口
    否認竊取該腳踏車上之鈴鐺、椅子及後警示燈等物，辯稱：
    我並未竊取乙○○腳踏車上之鈴鐺、椅子及後警示燈云云。
    經查，證人即被害人乙○○於警詢時證稱：我的腳踏車零件
    損失有鈴鐺、頭燈、有線碼表（連同線與感應器）、置物袋
    、椅子（含氣墊）、後警示燈共二個、腳踏車後置物架，損
    失約共新台幣二千五百元左右，被竊後，我要牽著我的腳踏
    車從停車場出口出來，發現有一名可疑男子，究著深色上衣
    、白色褲子，他騎著腳踏車，我看到他腳踏車上有疑似我遭
    竊的置物袋，當時看他形跡可疑，但我並不是很確定，所以
    我沒有當場將他攔下，警方查獲的贓物頭燈、有線碼表（連
    同線與感應器）與置物袋經我指認均是我所失竊的腳踏車零
    組件，但竊嫌供稱已將我的椅子與氣墊丟棄在學校附近的公
    共垃极桶，被竊後我親自向建國科大警衛調閱監視錄影檔案
    ，當時就發現影像中出現該名男子在停車場鬼鬼祟祟，而警
    方所逮捕之男子與監視錄影檔案中之男子相同，且在監視器
    畫面中竊取其他車輛物件等語，參以證人即被害人乙○○係
    於九十七年九月二十五日下午三時許至停車場牽該腳踏車時
    即發現腳踏車上之該等零組件均一同遭竊，而被害人乙○○
    發現腳踏車上零件遭竊時間距離被告行竊該腳踏車上零組件
    之時間甚為接近，實難想像於此甚為短暫之時間內，另有他
    人又竊取該腳踏車上之鈴鐺、椅子及後警示燈等物，且證人
    乙○○於警詢中又證稱：竊嫌供稱已將我的椅子與氣墊丟棄
    在學校附近的公共垃极桶等語，足認被告所辯顯不足採信，
    此外，並有證人黃志誠於警詢及偵訊時之證述、贓物認領保
    管單一紙及照片六幀在卷可參，復有行竊用之六角板手二支
    扣案可資佐證，是以本件事證已臻明確，被告犯行洵堪認定
    ，應予依法論科。
二、按刑法第三百二十一條第一項第三款之攜帶兇器竊盜罪，係
    以行為人攜帶兇器竊盜為其加重條件，此所謂兇器，其種類
    並無限制，凡客觀上足對人之生命、身體、安全構成威脅，
    具有危險性之兇器均屬之，且祇須行竊時攜帶此種具有危險
    性之兇器為已足，並不以攜帶之初有行兇之意圖為必要（最
    高法院七十九年臺上字第五二五三號判例意旨參照）。本件
    被告持以竊盜所用之六角板手二支及十字板手一支，為金屬
    材質，且既得以拆卸腳踏車上之零組件，可見質地甚為堅硬
    ，客觀上自足以對他人之生命、身體、安全構成威脅，而具
    有危險性，應為刑法第三百二十一條第一項第三款所稱之兇
    器無疑。核被告所為，係犯刑法第三百二十一條第一項第三
    款之攜帶兇器竊盜罪。爰審酌被告正值青壯之年，不思循正
    當途徑獲取所需，僅因缺錢花用，即任意竊取他人財物，不
    僅輕忽他人財產法益，破壞社會秩序，危害全民安全甚鉅，
    然考量其犯罪手段尚屬平和、所得財物價值不高、對被害人
    所生損害不大，暨犯罪後坦承犯行，態度尚屬良好等一切情
    狀，量處如主文所示之刑。又本件被告前未曾因故意犯罪受
    有期徒刑以上刑之宣告，此有臺灣彰化地方法院檢察署刑案
    資料查註紀錄表及臺灣高等法院被告前案紀錄表各一份在卷
    可考，其因一時失慮，致罹刑典，經此偵審程序與論罪科刑
    之教訓後，當知所警惕，而無再犯之虞，且已與被害人乙○
    ○調解成立（此有本院調解筆錄一份在卷可稽），本院認所
    宣告之刑，以暫不執行為適當，爰依刑法第七十四條第一項
    第一款，宣告緩刑二年，以啟自新。扣案之六角板手二支及
    未扣案之十字板手一支，係被告所有，供其犯上開竊盜案件
    所用之物，業據被告供述明確，爰依刑法第三十八條第一項
    第二款規定，宣告沒收。
據上論斷，應依刑事訴訟法第二百九十九條第一項前段，刑法第
三百二十一條第一項第三款、第四十一條第一項前段、第七十四
條第一項第一款、第三十八條第一項第二款，判決如主文。
本案經檢察官陳茂榮到庭執行職務。
中    華    民    國    97    年    12    月    2     日
                        臺灣彰化地方法院刑事第二庭
                            法      官  石馨文
以上正本證明與原本無異。
如不服本判決，應於判決送達後10日內，向本院提出上訴書狀，
上訴書狀應「敘述具體上訴理由」，並按他造當事人之人數附繕
本。「切勿逕送上級法院」。
告訴人或被害人對於判決如有不服具備理由請求檢察官上訴者，
其上訴期間之計算係以檢察官收受判決正本之日期為準。
中    華    民    國    97    年    12    月    3     日
                            書  記    官  洪年慶
附錄本案論罪科刑法條全文：
中華民國刑法第320條
（普通竊盜罪、竊佔罪）
意圖為自己或第三人不法之所有，而竊取他人之動產者，為竊盜
罪，處 5 年以下有期徒刑、拘役或 5 百元以下罰金。
意圖為自己或第三人不法之利益，而竊佔他人之不動產者，依前
項之規定處斷。
前二項之未遂犯罰之。


司法院資訊處製作；財團法人民間司法改革基金會備份。
